【裁判字號】    95,交抗,119
【裁判日期】    950911
【裁判案由】    聲明異議
【裁判全文】
臺灣高等法院高雄分院刑事裁定         95年度交抗字第119號
抗告人即
受處分人    甲○○
上列抗告人因違反道路交通管理處罰條例聲明異議案件，不服臺
灣高雄地方法院中華民國95年7 月5 日裁定（95年度交聲字第42
4 號），提起抗告，本院裁定如下：
    主  文
抗告駁回。
    理  由
一、本件抗告意旨略以：抗告人於民國 (以下同)95 年5 月26日
    下午4 時許，因要搭火車回苗栗，將機車停放在火車站前，
    未營業之店面即高雄市○○○路21號前，抗告人若亂停，停
    放當天就被拖吊了，絕不會等到6 天後才被拖吊，應係他人
    將抗告人之機車拖出亂停放，不應由抗告人受罰，且抗告人
    係收受交通局之裁決書後，始向原法院聲明異議，原法院駁
    回抗告人之異議，顯有未當，為此提起本件抗告。
二、經查：
(一)、按受處分人不服第8 條主管機關所為之處罰，得於接到裁決
    書之翌日起20日內向管轄地方法院聲明異議，道路交通管理
    處罰條例第87條第1 項定有明文。另道路交通案件處理辦法
    所稱之交通案件，指違反道路交通管理處罰條例，經公路主
    管機關或警察機關或其聯合設置之裁決機關處罰後，聲明異
    議之案件，道路交通案件處理辦法第2 條第1 款亦明文規定
    。是依道路交通管理處罰條例第87條規定，向管轄法院聲明
    異議者，自以經公路主管機關或警察機關或其聯合裁決機關
    業已為裁決處罰之案件始得為之。申言之，異議人對交通違
    規之異議，應係針對上開機關所為之裁決案件而為異議，若
    係於未經裁決前逕行對舉發違規通知單為異議之聲明，自非
    合法。
(二)、抗告人於95年5 月31日，因在高雄市○○○路21號前違規橫
    向停放機車，而遭高雄市政府警察局交通警察大隊舉發開立
    高市警交字第B00000000 號違反道路交通管理事件通知單，
    然尚未經主管機關裁決處罰等情，有高市警交字第B0000000
    0 號違反道路交通管理事件通知單及原法院95年7 月4 日刑
    事案件電話紀錄查詢表各1 紙在卷可稽。抗告人向本院提出
    本件抗告時，雖附有高雄市政府交通局高市交停字第095002
    1209號函1 份，惟該函係在回覆抗告人有關違規停放車輛之
    陳情，並非高雄市交通局對抗告人上開違規停車之裁罰，亦
    有該函附於本院卷內足稽。是抗告人既係對尚未經裁決機關
    裁決之舉發違反道路交通管理事件通知單聲明異議，揆諸前
    揭說明，自係違背法律上之程式且屬不得補正之情形，原法
    院駁回抗告人之異議，經核並無不合。抗告意旨指摘原裁定
    不當，為無理由，應予駁回。
三、據上論結，應依刑事訴訟法第412 條，裁定如主文。
中    華    民    國    95    年    9     月    11    日
                  刑事第六庭  審判長法  官  王憲義
                                    法  官  張盛喜
                                    法  官  李璧君
以上正本證明與原本無異。
不得再抗告。
中    華    民    國    95    年    9     月    11    日
                                    書記官  林淑敏


司法院資訊處製作；財團法人民間司法改革基金會備份。
